---
title: "donnee_worldcup_de_faraway"
output: html_document
date: "2023-12-16"
---

```{r setup, include=FALSE}
knitr::opts_chunk$set(echo = TRUE)
```

```{r}
library(faraway)
library(dplyr)
library(ggplot2)
```


```{r}
data("worldcup")
df2 = worldcup
```

# Exploration de données **worldcup**

```{r}
dim(df2)
```

```{r}
head(df2)
```


```{r}
str(df2)
```

```{r}
summary(df2)
```

```{r}
# case1
#ggplot(df2, aes(x = time, y = Passes)) +
 # geom_point()

# case2

ggplot(df2, aes(x = Time, y = Passes, color = Position, size = Shots)) + geom_point()

# case3
#ggplot(df2, aes()) +
 # geom_point()

```


# 2
```{r}
noteworthy_player = worldcup %>% filter (Shots == max(Shots) | Passes == max(Passes)) %>%
  mutate(point_label = paste(Team, Position, sep = ","))

#1

ggplot(worldcup, aes(x = Passes, y = Shots))+
  
#2
  
geom_point() + geom_text(data = noteworthy_player, aes(label = point_label))
```

# dataframe 
```{r}
df_int1 = df2  %>% filter(Passes == max(Passes))
df_int2 = df2  %>% filter(Shots == max(Shots)) 

#Un dataframe avec le deux precedents
df_int = rbind(df_int1, df_int2)

```


```{r}
head(df_int)
```

## Visual

```{r}
ggplot(df2, aes(x = Time, y = Passes, color = Position, size = Shots)) +
  geom_point() +
  geom_text(data = df_int, aes(label = paste(Team, rownames(df_int))), vjust = -0.5, color = c('blue', 'cyan'))




```

## gestion des aesthetic
```{r}
ggplot(df2, aes(x = Time, y =Passes)) +
  geom_point(color = "darkgreen")

```
# Dataframe *nepali*
```{r}
data("nepali")
df3 = nepali
```

## Exploration des données

```{r}
head(df3)
```

```{r}
str(df3)
```

```{r}
colSums(is.na(df3))
```
```{r}
df3$sex = as.factor(df3$sex)
```

## scatterplot

```{r}

ggplot(df3, aes(x = ht, y = wt, xlab = "ht", ylab = "wt")) +
  geom_point()
```

## scatterplot avec titre, label
```{r}
ggplot(df3, aes(x = ht, y = wt, xlab = "height", ylab = "weight", color = sex)) +
  geom_point() +
  labs(x = "height(ht)", y = "weight(wt)", title = "Taille des enfants en fonction de leur poids")
```

- Garder les graphique les moins surchargés possibles en terme de nombre de pixel <br>
- Utiliser les labels explicites <br>
- Utiliser les bar horizontales <br>
- Mettre en exegue un certain nombre d'information(joueur avec le plus de passes, de tirs...etc) <br>
- 